【裁判字號】    98,上易,623
【裁判日期】    981016
【裁判案由】    重利
【裁判全文】
臺灣高等法院刑事判決                 98年度上易字第623號
上  訴  人
即  被  告  子○○
            丑○○
共      同
選任辯護人  鄒孟昇律師
上列上訴人等因重利案件，不服臺灣板橋地方法院97年度易字第
1411號，中華民國97年12月15日第一審判決（起訴案號：臺灣板
橋地方法院檢察署96年度偵字第16757號、第26414號），提起上
訴，本院判決如下：
    主  文
原判決關於宣告子○○、丑○○罪刑暨定應執行刑部分均撤銷。
子○○共同犯如附表三所示之重利罪，各處如附表三主文欄所示
之刑，如附表三主文欄所示之物，分別沒收之，其中附表三編號
１至４所示重利罪所處之有期徒刑，均減刑，詳如附表三編號１
至４主文欄所載。應執行有期徒刑壹年，如易科罰金以新臺幣壹
仟元折算壹日，緩刑貳年，如附表三應執行刑欄所示之物，均沒
收之。
丑○○共同犯如附表三所示之重利罪，各處如附表三主文欄所示
之刑，如附表三主文欄所示之物，分別沒收之，其中附表三編號
１至４所示重利罪所處之有期徒刑，均減刑，詳如附表三編號１
至４主文欄所載。應執行有期徒刑拾月，如易科罰金以新臺幣壹
仟元折算壹日，緩刑貳年，如附表三應執行刑欄所示之物，均沒
收之。
    事  實
一、子○○、丑○○與第一審被告蘇義鈞（業經原審判處罪刑確
    定）3人，共同基於乘他人急迫貸以金錢而取得與原本顯不
    相當重利之犯意聯絡，乘己○○需款孔急之際，貸以如附表
    一編號２所示之款項，並收取與原本顯不相當之重利（詳細
    借款時間、地點、金額及取得利息情形，均如附表一編號２
    所載）。子○○與丑○○另共同基於乘他人急迫貸以金錢而
    取得與原本顯不相當重利之犯意聯絡，乘癸○○、辰○○、
    丁○○、卯○○、乙○○、壬○○、丙○○、甲○○、寅○○、庚○○、戊○○等人需款孔急之際，貸以如附表一編號
    １、編號３至１２所示之金額，並收取與原本顯不相當之重
    利（詳細借款時間、地點、借貸金額及取得利息等情形，均
    如附表一編號１、編號３至１２所載）。
二、嗣於民國96年7月18日下午5時40分許，子○○、丑○○前往
    錚錩企業股份有限公司向壬○○收取利息時，為警方據報當
    場查獲，並扣得子○○所有因借貸款項予壬○○而取得如附
    表二所示之支（本）票，暨其所有供借貸上開款項取得重利
    所預備之空白本票1本、借貸名片1張等物。96年9月20日晚
    間6時許，警方復至臺北縣新莊市○○○路391號執行搜索，
    查獲子○○、丑○○及蘇義鈞，並扣得子○○所有供其與丑
    ○○借貸上開金錢而取得重利所用暨所預備之繳款紀錄表1
    份（4張）、借據證明1紙、客戶資料個人記事簿1本、借款
    廣告名片2盒、辰○○國民身分證及健保卡影本等物品，再
    經警循線追查，始查悉上情。
三、案經臺北縣政府警察局土城分局報請暨壬○○訴由臺北縣政
    府警察局瑞芳分局報請臺灣板橋地方法院檢察署檢察官偵查
    起訴。
    理  由
壹、本件被告子○○、丑○○對於原審判決諭知其等有罪部分，
    提起上訴，至於原審判決被告子○○、丑○○無罪部分，因
    檢察官未提起上訴，業已確定在案，不在本院審理範圍，合
    先敘明。
貳、證據能力部分：
一、按被告以外之人於審判外之言詞或書面陳述，除法律有規定
    者外，不得作為證據，刑事訴訟法第159條第1項定有明文。
    又被告以外之人於審判外之陳述，雖不符同法第159條之1至
    第159條之4之規定，而經當事人於審判程序同意作為證據，
    法院審酌該言詞陳述或書面陳述作成時之情況，認為適當者
    ，亦得為證據。當事人、代理人或辯護人於法院調查證據時
    ，知有第159條第1項不得為證據之情形，而未於言詞辯論終
    結前聲明異議者，視為有前項之同意。同法第159條之5規定
    甚明。
二、鑒於採用傳聞證據排除法則重要理由之一，係因傳聞證據未
    經當事人之反詰問予以覈實，若當事人願放棄對原供述人之
    反對詰問時，原則上即可承認該傳聞證據之證據能力。本件
    判決所引被告以外之人於審判外之言詞及書面陳述，因檢察
    官、被告即上訴人子○○、丑○○及其等共同選任辯護人於
    本院審理時對其證據能力均表示無意見（本院98年9月16日
    審判程序筆錄第2頁），迄於言詞辯論終結前未再聲明異議
    ，本院審酌上開陳述作成之情況，無違法取供及證明力明顯
    過低之瑕疵，為證明犯罪事實之必要，認以之作為證據應屬
    適當，揆諸刑事訴訟法第159條之5規定，前引被告以外之人
    於審判外之陳述得作為證據。
參、得心證及論罪科刑理由：
一、訊據被告子○○、丑○○對於附表一編號１至１２所示之犯
    罪事實，均於本院審理時坦承不諱，核與被害人癸○○、辰
    ○○、丁○○、卯○○、乙○○、丙○○、甲○○、寅○○
    、庚○○、戊○○、己○○於警詢時指述之情節相符，復與
    證人即被害人壬○○、庚○○、乙○○、卯○○、辰○○及
    被害人壬○○所聘僱員工辛○○於偵查中證述之情節相符，
    並有贓物認領保管單、借貸時間一欄表、現場暨贓物照片、
    搜索扣押筆錄、扣押物品目錄表、指認嫌犯紀錄表附卷可稽
    ，堪認被告子○○、丑○○2人自白確與事實相符。
二、至於證人即被害人己○○雖於原審證稱其與第一審被告即共
    犯蘇義鈞係相識甚久之好友，其向蘇義鈞借款均未支付利息
    ，先前於警詢時所指之借款情形，係另向地下錢莊借錢之情
    形云云（見原審第94頁至第101頁），惟經公訴檢察官當庭
    質問其向蘇義鈞借款之時間、次數、金額、利息、還款情況
    等重要事項，竟屢屢出現支吾其詞、含糊籠統、疏漏錯誤之
    情形，嗣由原審依職權補充訊問之際，更無法具體說明蘇義
    鈞之家庭、學歷、背景、工作等狀況，證人己○○於原審所
    為證述，顯屬迴護共犯蘇義鈞之偽詞，不足採信，亦無從援
    為有利於被告子○○、丑○○2人有利之認定。又證人即被
    害人乙○○雖於偵查中證稱其並非向被告子○○、丑○○等
    人借款（見第16757號偵查卷第92頁至第93頁），惟其於警
    詢時已明確指陳係向被告丑○○等人借款等情（見第26414
    號偵查卷第42頁），衡諸被告子○○、丑○○2人已坦承此
    部分犯罪事實，而本件警方亦係依照被告子○○之客戶資料
    個人記事簿內容，通知被害人乙○○到案說明而查悉上情，
    證人乙○○於偵查中之證述內容與事實不符，不得作為被告
    子○○、丑○○有利之證據。此外，證人即被害人壬○○於
    偵查中雖證稱其向被告子○○借款之利息計算方式，係每10
    0,000元每期（10天）為15,000元云云（見第16757號偵查卷
    第71頁），惟參照被告子○○、丑○○於本案其他相類本金
    之借款利息計算方式，均係每100,000元每期（10天）為10,
    000元，證人壬○○嗣於同次偵訊時，亦對檢察官訊以「月
    息30分」（亦即每100,000元每10天之利息為10,000元）之
    問題，未特別表示異見，因認被告子○○、丑○○借款予被
    害人壬○○之利息計算方式，應為每100,000元每期（10天
    ）利息10,000元。又證人壬○○於原審雖證稱其自96年5月
    間開始向被告子○○借款，總計借款2次，第一次借款5萬元
    、第2次借款10萬元，每100,000元每星期之利息為10,000元
    云云（見原審第108頁至第109頁），惟衡諸被告子○○、丑
    ○○2人已坦承此部分犯罪事實，核與實際借款人即證人壬○○於偵查中證述之情節相符（見第16757號偵查卷第71頁
    至第72頁），證人壬○○接受檢察官偵訊時所為證詞應屬實
    情，本件應依其偵訊之陳述而為被告子○○、丑○○犯罪事
    實之認定。
三、綜上所述，本案事證明確，被告子○○、丑○○2人確有趁
    他人急迫而收取與原本顯不相當之重利之犯行無誤，應依法
    論科。
四、被告子○○、丑○○趁被害人癸○○、辰○○、丁○○、卯
    ○○、乙○○、丙○○、甲○○、寅○○、庚○○、戊○○
    、己○○等急迫之際，貸予金錢而取得與原本顯不相當之重
    利之行為，均係犯刑法第344 條之重利罪，被告子○○、丑
    ○○就附表一編號２所示之重利罪部分，與第一審被告蘇義
    鈞有犯意聯絡與行為分擔，為共同正犯；又被告子○○、丑
    ○○2人間，就附表編號１、３至１２所示之重利罪部分，
    具有犯意聯絡與行為分擔，亦為共同正犯。被告子○○、丑
    ○○所犯上開各罪，犯意各別，行為互殊，應分論併罰。原
    審據上論罪之處斷，審酌被告蘇義鈞、子○○2人為牟取不
    法利益，竟乘被害人等需款孔急之際，貸放款項而收取與原
    本顯不相當之重利，破壞社會金融秩序，使被害人等受有金
    錢損失，復參酌其等犯罪之動機、目的、手段、所生危害、
    貸款次數及金額、犯罪後態度等一切情狀，分別量處被告子
    ○○、丑○○如原審判決附表三各罪主文欄所示之主刑（除
    其中編號７所示犯行，宣告有期徒刑4月外，其餘均宣告有
    期徒刑2月之刑期），附表三各罪主文欄內所示之沒收標的
    物，依刑法第38條第1項第2款、第3款規定，於各罪項下分
    別諭知沒收，被告子○○、丑○○如附表一編號１至４所示
    犯罪，其等犯罪時間均在96年4月24日以前，依中華民國九
    十六年罪犯減刑條例第2條第1項第3款規定，就其等如附表
    三主文欄編號１至４所示罪刑，均減其等之宣告刑二分之一
    ，定被告子○○應執行有期徒刑1年、被告丑○○應執行有
    期徒刑10月，均非無見。惟揆諸司法院於98年6月19日作成
    之釋字第662號解釋：「中華民國94年2月2日修正公布之現
    行刑法第41條第2項，關於數罪併罰，數宣告刑均得易科罰
    金，而定應執行刑之刑逾6個月者，排除適用同條第1項得易
    科罰金之規定部分，與憲法第23條規定有違，並與本院釋字
    第366號解釋意旨不符，應自本解釋公布之日起失其效力。
    」故對於數罪併罰，凡數宣告刑均得易科罰金，而定應執行
    之刑超過6個月之案件，依前揭解釋意旨，仍得易科罰金，
    原審對被告子○○、丑○○科刑時，未及斟酌該解釋意旨，
    予以諭知宣告刑及應執行刑如易科罰金之折算標準，容有未
    合，被告執詞提起上訴，雖無理由，但原判決就此部分既有
    瑕疵，爰由本院撤銷改判並減刑與定執行刑如附表三所示。
五、本院另查被告子○○前未曾受有期徒刑以上刑之宣告，被告
    丑○○雖於85年間，曾因非法吸用麻醉藥品，為法院判處有
    期徒刑5月，如易科罰金以銀元300元折算1日，惟已於86年2
    月9日縮刑期滿執行完畢，除本案外，此後即未再犯罪受有
    期徒刑以上刑之宣告，有被告2人全國前案紀錄表可稽，其
    等於本院審理時已坦承犯行，並均表示放棄對被害人之本金
    債權及利息，並與被害人癸○○、辰○○、丁○○、卯○○
    、乙○○、丙○○、寅○○、戊○○達成和解，得其等宥恕
    ，有和解書在卷可憑。另被告子○○、丑○○於本院審理期
    間，均各自捐款予財團法人私立台東基督教阿尼色弗兒童之
    家5萬元、財團法人高雄縣私立基督教山地育幼院5萬元、財
    團法人臺灣兒童暨家庭扶助基金會臺北市南區分事務所5萬
    元，有財團法人私立台東基督教阿尼色弗兒童之家捐贈收據
    、財團法人高雄縣私立基督教山地育幼院捐款收據、財團法
    人臺灣兒童暨家庭扶助基金會臺北市南區分事務所收據等影
    本在卷可稽。本院認被告2人經此教訓後，應知警惕，而無
    再犯之虞，對其等所宣告之主刑，以暫不執行為適當，爰分
    別依刑法第74條第1項第1款、第2款規定，諭知緩刑2年，用
    啟自新。
據上論斷，應依刑事訴訟法第369條第1項前段、第364條、第299
條第1項前段，刑法第28條、第344條、第41條第1項前段、第51
條第5款、第38條第1項第2款、第3款，第74條第1項第1款、第2
款、刑法施行法第1條之1第1項、第2項前段，中華民國96年罪犯
減刑條例第2條第1項第3款、第7條、第9條、第11條，司法院釋
字第622號解釋，判決如主文。
本案經檢察官繆卓然到庭執行職務。
中    華    民    國    98    年    10    月    16    日
                  刑事第十三庭  審判長法  官 曾德水
                                      法  官 崔玲琦
                                      法  官 陳恆寬
以上正本證明與原本無異。
不得上訴。
                                      書記官 洪雪娥
中    華    民    國    98    年    10    月    20    日
附錄本案論罪科刑法條全文
中華民國刑法第344條
乘他人急迫、輕率或無經驗貸以金錢或其他物品，而取得與原本
顯不相當之重利者，處1年以下有期徒刑、拘役或科或併科1千元
以下罰金。
附表一：
 ┌──┬──────┬───┬───┬─────────┬────────────┐
 │編號│   日期     │ 借貸 │借款人│  借貸利息及利率  │       備     註        │
 │    │ （地點）   │ 金額 │      │                  │                        │
 ├──┼──────┼───┼───┼─────────┼────────────┤
 │ １ │95年底某日，│20,000│癸○○│每10天為1期，每期 │簽立本票並提供國民身分證│
 │    │在臺北縣永和│元    │      │利息4,000元，利息 │、健保卡作為擔保，業已全│
 │    │市○○街附近│      │      │採預扣方式，實拿16│部還款（借款人癸○○於警│
 │    │            │      │      │,000 元 ，屆期清償│詢時指認被告丑○○為出面│
 │    │            │      │      │20,000元（相當於週│放款之人）。            │
 │    │            │      │      │年利率912.5 ％），│                        │
 │    │            │      │      │而取得與原本顯不相│                        │
 │    │            │      │      │當之重利。        │                        │
 ├──┼──────┼───┼───┼─────────┼────────────┤
 │ ２ │96年3月間， │100,00│己○○│每14天為1期，每期 │簽立支票作為擔保（借款人│
 │    │在臺北縣、市│0元   │      │利息為25,000元，屆│己○○於警詢時指認被告蘇│
 │    │地區之某地點│      │      │期清償125,000 元（│義鈞為出面放款之人）。  │
 │    │            │      │      │相當於週年利率    │                        │
 │    │            │      │      │651.8 ％），而取得│                        │
 │    │            │      │      │與原本顯不相當之重│                        │
 │    │            │      │      │利。              │                        │
 ├──┼──────┼───┼───┼─────────┼────────────┤
 │ ３ │96年3月底， │20,000│辰○○│每10天為1期，每期 │簽立本票並提供國民身分證│
 │    │在臺北市濱江│元    │      │利息4,000元，利息 │、健保卡作為擔保（借款人│
 │    │街432號附近 │      │      │採預扣方式，實拿16│蘇正賢於警詢時及偵查中均│
 │    │            │      │      │,000 元 ，屆期清償│指認被告丑○○為出面放款│
 │    │            │      │      │20,000元（相當於週│之人）。                │
 │    │            │      │      │年利率912.5 ％），│                        │
 │    │            │      │      │而取得與原本顯不相│                        │
 │    │            │      │      │當之重利。        │                        │
 ├──┼──────┼───┼───┼─────────┼────────────┤
 │ ４ │96年4月間， │約200,│丁○○│每10天為1 期，每  │簽立本票及開立支票作為擔│
 │    │在臺北縣、市│000元 │      │100,000 元每期之利│保（借款人丁○○於警詢時│
 │    │地區之某地點│      │      │息為10,000元，利息│指認被告子○○為出面放款│
 │    │            │      │      │採預扣方式，實拿  │之人）。                │
 │    │            │      │      │90,000元，屆期清償│                        │
 │    │            │      │      │100,000 元（相當於│                        │
 │    │            │      │      │週年利率405.6 ％）│                        │
 │    │            │      │      │，而取得與原本顯不│                        │
 │    │            │      │      │相當之重利。      │                        │
 ├──┼──────┼───┼───┼─────────┼────────────┤
 │ ５ │96年5月間， │300,00│卯○○│每10天為1期，每期 │簽立本票、支票及借據證明│
 │    │在臺北縣、市│0元   │      │利息30,000元，利息│作為擔保。              │
 │    │地區之某地點│      │      │採預扣方式，實拿27│                        │
 │    │            │      │      │0,000 元，屆期清償│                        │
 │    │            │      │      │300,000 元（相當於│                        │
 │    │            │      │      │週年利率405.6 ％）│                        │
 │    │            │      │      │，而取得與原本顯不│                        │
 │    │            │      │      │相當之重利。      │                        │
 ├──┼──────┼───┼───┼─────────┼────────────┤
 │ ６ │96年6月間， │10,000│乙○○│每30天為1期，每期 │簽立本票及提供國民身分證│
 │    │在臺北縣新莊│元    │      │利息4,000元，利息 │及健保卡作為擔保，業已全│
 │    │市○○路附近│      │      │採預扣方式，實拿6,│部還款（借款人乙○○於警│
 │    │            │      │      │000 元，屆期清償  │詢時指認被告丑○○為出面│
 │    │            │      │      │10,000元（相當於週│放款之人）。            │
 │    │            │      │      │年利率811.1 ％），│                        │
 │    │            │      │      │而取得與原本顯不相│                        │
 │    │            │      │      │當之重利。        │                        │
 ├──┼──────┼───┼───┼─────────┼────────────┤
 │ ７ │自96年2月間 │從14,0│壬○○│每10天為1 期，100,│簽立本票及支票作為擔保（│
 │    │起至同年6月 │00元至│      │000 每期利息為10, │借款人壬○○於偵查中指認│
 │    │間止，在臺北│200,00│      │000元，利息採預扣 │被告子○○為出面借款之人│
 │    │縣土城市永平│0元不 │      │方式，實拿90,000元│）。                    │
 │    │街1之1號（註│等之金│      │，屆期清償100,000 │                        │
 │    │(1)）        │額（註│      │元。              │                        │
 │    │            │(1)）  │      │                  │                        │
 ├──┼──────┼───┼───┼─────────┼────────────┤
 │ ８ │96年6月間， │60,000│丙○○│預扣20,000元，實拿│簽立本票及提供國民身分證│
 │    │在臺北縣樹林│元    │      │40,000元，同年8 月│作為擔保（借款人丙○○於│
 │    │市○○街附近│      │      │、9 月間，各償還40│警詢時指認被告丑○○為出│
 │    │            │      │      │,000 元 （約相當於│面放款之人）。          │
 │    │            │      │      │週年利率600 ％），│                        │
 │    │            │      │      │而取得與原本顯不相│                        │
 │    │            │      │      │當之重利。        │                        │
 ├──┼──────┼───┼───┼─────────┼────────────┤
 │ ９ │96年7月上旬 │10,000│甲○○│每10天為1期，每期 │簽立本票並提供駕照及行照│
 │    │，在臺北縣新│元    │      │利息2,000元，利息 │作為擔保（借款人甲○○於│
 │    │莊市○○○路│      │      │採預扣方式，實拿8,│警詢時及偵查中指認被告楊│
 │    │391號附近   │      │      │000 元，屆期清償  │政達為出面放款之人）。  │
 │    │            │      │      │10,000元（相當於週│                        │
 │    │            │      │      │年利率912.5 ％），│                        │
 │    │            │      │      │而取得與原本顯不相│                        │
 │    │            │      │      │當之重利。        │                        │
 ├──┼──────┼───┼───┼─────────┼────────────┤
 │１０│96年7月底， │20,000│寅○○│每10天為1期，每期 │簽立本票並提供國民身分證│
 │    │在臺北縣樹林│元    │      │利息4,000元，利息 │及健保卡作為擔保（借款人│
 │    │市○○街101 │      │      │採預扣方式，實拿16│於警詢時指認被告子○○為│
 │    │巷12號附近  │      │      │,000 元 ，屆期清償│出面放款之人）          │
 │    │            │      │      │20,000元（相當於週│                        │
 │    │            │      │      │年利率912.5 ％），│                        │
 │    │            │      │      │而取得與原本顯不相│                        │
 │    │            │      │      │當之重利。        │                        │
 ├──┼──────┼───┼───┼─────────┼────────────┤
 │１１│96年9月初， │10,000│庚○○│每10天為1期，每期 │簽立本票並提供國民身分證│
 │    │在臺北縣、市│元    │      │利息2,000元，利息 │及健保卡作為擔保。      │
 │    │地區之某地點│      │      │採預扣方式，實拿8,│                        │
 │    │            │      │      │000 元，屆期清償  │                        │
 │    │            │      │      │10,000元（相當於週│                        │
 │    │            │      │      │年利率912.5 ％），│                        │
 │    │            │      │      │而取得與原本顯不相│                        │
 │    │            │      │      │當之重利。        │                        │
 ├──┼──────┼───┼───┼─────────┼────────────┤
 │１２│96年9 月18日│20,000│戊○○│每10天為1期，每期 │簽立本票、借據並提供國民│
 │    │，在臺北縣、│元    │      │利息3,500元，利息 │身分證、健保卡作為擔保（│
 │    │市地區之某地│      │      │採預扣方式，實拿16│借款人戊○○於警詢時指認│
 │    │點          │      │      │,500 元 ，屆期清償│被告丑○○為出面放款之人│
 │    │            │      │      │20,000元（相當於週│）。                    │
 │    │            │      │      │年利率774.2 ％），│                        │
 │    │            │      │      │而取得與原本顯不相│                        │
 │    │            │      │      │當之重利。        │                        │
 ├──┴──────┴───┴───┴─────────┴────────────┤
 │註(1) 借款人壬○○先後向被告子○○、丑○○借款之時間及金額如下：96年2月14日借款50│
 │     ,000 元、96年3 月19日借款50,000元、96年3 月21日借款50,000元、96年3 月23日借│
 │     款100,000元、96年3 月23日借款100,000元、96年4 月9 日借款100,000元、96年4 月│
 │     20日借款100,000元、96年4 月20日借款100,000元、96年4 月23日借款100,000元、96│
 │     年4 月27日借款100,000元、96年5 月2 日借款100,000元、96年5 月2 日借款100,000│
 │     元、96年5 月4 日借款100,000元、96年5 月6 日借款200,000元、96年5 月7 日借款1│
 │     00,000元、96年5 月11日借款200,000元、96年5 月11日借款100,000元、96年5 月14 │
 │     日借款100,000元、96年5 月16日借款100,000元、96年5 月18日借款150,000元、96年│
 │     5 月21日借款150,000元、96年5 月23日借款100,000元、96年5 月25日借款200,000元│
 │     、96年5 月28日借款150,000元、96年6 月4 日借款200,000元、96年6 月4 日借款14,│
 │     000元、96年6 月6 日借款200,000元、96年6 月13日借款250,000元、96年6 月8 日借│
 │     款200,000元、96年6 月8 日借款60,000元。                                    │
 └────────────────────────────────────────┘
 附表二：
 ┌──┬─────┬─────┬─────┬────┬──────────┐
 │編號│   票號   │   面額   │  發票人  │  種類  │  扣  案            │
 ├──┼─────┼─────┼─────┼────┼──────────┤
 │ 1  │WG00000000│ 260,000元│  壬○○  │  本票  │  扣案中            │
 ├──┼─────┼─────┼─────┼────┼──────────┤
 │ 2  │WG00000000│  50,000元│  辛○○  │  本票  │  扣案中            │
 ├──┼─────┼─────┼─────┼────┼──────────┤
 │ 3  │AC0000000 │ 250,000元│  辛○○  │  支票  │已發還予被害人壬○○│
 ├──┼─────┼─────┼─────┼────┼──────────┤
 │ 4  │AC0000000 │ 200,000元│  辛○○  │  支票  │已發還予被害人壬○○│
 ├──┼─────┼─────┼─────┼────┼──────────┤
 │ 5  │AC0000000 │  60,000元│  辛○○  │  支票  │已發還予被害人壬○○│
 └──┴─────┴─────┴─────┴────┴──────────┘
附表三：
 ┌──┬───────────────────────┐
 │編號│      主      文                              │
 ├──┼───────────────────────┤
 │ １ │子○○、丑○○共同犯重利罪，各處有期徒刑貳月，│
 │    │如易科罰金，均以新臺幣壹仟元折算壹日；均減為有│
 │    │期徒刑壹月，如易科罰金，均以新臺幣壹仟元折算壹│
 │    │日。扣案之空白本票壹本、借貸名片壹張、客戶資料│
 │    │個人記事簿壹本、借款廣告名片貳盒，均沒收。（附│
 │    │表一編號１借款人癸○○部分）                  │
 ├──┼───────────────────────┤
 │ ２ │子○○、丑○○共同犯重利罪，各處有期徒刑貳月，│
 │    │如易科罰金，均以新臺幣壹仟元折算壹日；均減為有│
 │    │期徒刑壹月，如易科罰金，以新臺幣壹仟元折算壹日│
 │    │。扣案之空白本票壹本、借貸名片壹張、客戶資料個│
 │    │人記事簿壹本、借款廣告名片貳盒，均沒收。（附表│
 │    │一編號２借款人己○○部分）                    │
 ├──┼───────────────────────┤
 │ ３ │子○○、丑○○共同犯重利罪，各處有期徒刑貳月，│
 │    │如易科罰金，均以新臺幣壹仟元折算壹日；均減為有│
 │    │期徒刑壹月，如易科罰金，均以新臺幣壹仟元折算壹│
 │    │日。扣案之空白本票壹本、借貸名片壹張、繳款紀錄│
 │    │表壹份（肆張）、客戶資料個人記事簿壹本、借款廣│
 │    │告名片貳盒、辰○○國民身分證及健保卡影本各壹紙│
 │    │，均沒收。（附表一編號３借款人賴正賢部分）    │
 ├──┼───────────────────────┤
 │ ４ │子○○、丑○○共同犯重利罪，各處有期徒刑貳月，│
 │    │如易科罰金，均以新臺幣壹仟元折算壹日；均減為有│
 │    │期徒刑壹月，如易科罰金，均以新臺幣壹仟元折算壹│
 │    │日。扣案之空白本票壹本、借貸名片壹張、客戶資料│
 │    │個人記事簿壹本、借款廣告名片貳盒，均沒收。（附│
 │    │表一編號４借款人丁○○部分）                  │
 ├──┼───────────────────────┤
 │ ５ │子○○、丑○○共同犯重利罪，各處有期徒刑貳月，│
 │    │如易科罰金，均以新臺幣壹仟元折算壹日。扣案之空│
 │    │白本票壹本、借貸名片壹張、客戶資料個人記事簿壹│
 │    │本、借款廣告名片貳盒，均沒收。（附表一編號５借│
 │    │款人卯○○部分）                              │
 ├──┼───────────────────────┤
 │ ６ │子○○、丑○○共同犯重利罪，各處有期徒刑貳月，│
 │    │如易科罰金，均以新臺幣壹仟元折算壹日。扣案之空│
 │    │白本票壹本、借貸名片壹張、客戶資料個人記事簿壹│
 │    │本、借款廣告名片貳盒，均沒收。（附表一編號７借│
 │    │款人乙○○部分）                              │
 ├──┼───────────────────────┤
 │ ７ │子○○、丑○○共同犯重利罪，各處有期徒刑肆月，│
 │    │如易科罰金，均以新臺幣壹仟元折算壹日。扣案之空│
 │    │白本票壹本、借貸名片壹張、客戶資料個人記事簿壹│
 │    │本、借款廣告名片貳盒、附表二編號１及編號２所示│
 │    │之本票貳紙，均沒收。（附表一編號７借款人壬○○│
 │    │部分）                                        │
 ├──┼───────────────────────┤
 │ ８ │子○○、丑○○共同犯重利罪，各處有期徒刑貳月，│
 │    │如易科罰金，均以新臺幣壹仟元折算壹日。扣案之空│
 │    │白本票壹本、借貸名片壹張、繳款紀錄表壹份（肆張│
 │    │）、客戶資料個人記事簿壹本、借款廣告名片貳盒，│
 │    │均沒收。（附表一編號８借款人阮豔嬌部分）      │
 ├──┼───────────────────────┤
 │ ９ │子○○、丑○○共同犯重利罪，各處有期徒刑貳月，│
 │    │如易科罰金，均以新臺幣壹仟元折算壹日。扣案之空│
 │    │白本票壹本、借貸名片壹張、客戶資料個人記事簿壹│
 │    │本、借款廣告名片貳盒，均沒收。（附表一編號７借│
 │    │款人甲○○部分）                              │
 ├──┼───────────────────────┤
 │１０│子○○、丑○○共同犯重利罪，各處有期徒刑貳月，│
 │    │如易科罰金，均以新臺幣壹仟元折算壹日。扣案之空│
 │    │白本票壹本、借貸名片壹張、繳款紀錄表壹份（肆張│
 │    │）、客戶資料個人記事簿壹本、借款廣告名片貳盒，│
 │    │均沒收。（附表一編號１０借款人寅○○部分）    │
 ├──┼───────────────────────┤
 │１１│子○○、丑○○共同犯重利罪，各處有期徒刑貳月，│
 │    │如易科罰金，均以新臺幣壹仟元折算壹日。扣案之空│
 │    │白本票壹本、借貸名片壹張、客戶資料個人記事簿壹│
 │    │本、借款廣告名片貳盒，均沒收。（附表一編號１１│
 │    │借款人庚○○部分）                            │
 ├──┼───────────────────────┤
 │１２│子○○、丑○○共同犯重利罪，各處有期徒刑貳月，│
 │    │如易科罰金，均以新臺幣壹仟元折算壹日。扣案之空│
 │    │白本票壹本、借貸名片壹張、繳款紀錄表壹份（肆張│
 │    │）、客戶資料個人記事簿壹本、借款廣告名片貳盒、│
 │    │借款證明書影本壹份，均沒收。（附表一編號１２借│
 │    │款人戊○○部分）                              │
 ├──┴───────────────────────┤
 │ 應執行刑：                                         │
 │                                                    │
 │ (一)子○○應執行有期徒刑壹年，如易科罰金，以新臺幣壹 │
 │   仟元折算壹日。扣案之空白本票壹本、借貸名片壹張、 │
 │   繳款紀錄表壹份（肆張）、客戶資料個人記事簿壹本、 │
 │   借款廣告名片貳盒、辰○○國民身分證及健保卡影本各 │
 │   壹紙、借款證明書影本壹份、附表二編號１及編號２所 │
 │   示之本票貳紙，均沒收。                           │
 │                                                    │
 │ (二)丑○○應執行有期徒刑拾月，如易科罰金，以新臺幣壹 │
 │   仟元折算壹日。扣案之空白本票壹本、借貸名片壹張、 │
 │   繳款紀錄表壹份（肆張）、客戶資料個人記事簿壹本、 │
 │   借款廣告名片貳盒、辰○○國民身分證及健保卡影本各 │
 │   壹紙、借款證明書影本壹份、附表二編號１及編號２所 │
 │   示之本票貳紙，均沒收。                           │
 └──────────────────────────┘


司法院資訊處製作；財團法人民間司法改革基金會備份。
